Inventaris van het archief van het geslacht Van Beresteyn en aanverwante geslachten
Nationaal Archief, Den Haag
Jan Gerardszoon van der Steen 1948
Jan Gerbrandszoon van Schagen 1901
Jan Gijsbertszoon van Zuelen 1238 R 8 R 13
Jan Hendriks (Groningen) 1807
Jan Henrimans (Brabant) 1962
Jan Heym 1356
Jan Hogenhouck 58 60
Jan Hugozoon (Delft) 1739
Jan Jacobszoon de Haas 1376
Jan Janszoon van Dort 1741
Jan Janszoon van Lawier (de la Vire) 1745
Jan Janszoon van Lodensteyn 1743
Jan Janszoon Zuycker 1267
Jan Joostzoon ('s-Hertogenbosch) R 23
Jan Klaaszoon (Geervliet) 1296
Jan Klaaszoon Gael R 14
Jan Klaaszoon Hoyckesloot R 20
Jan Klaaszoon Schouw 61
Jan Klaaszoon van der Hooch 1738
Jan Lattenhouwer 1895 R 31
Jan Meerman 1844
Jan Philippus (Eext) 1890
Jan Pieterszoon Visscher 1904 R 9
Jan Pieterszoon (Nieuwenhoorn) 1297
Jan Raet R 34
Jan Spit 1289
Jan Soeterman 1907
Jan Suermondt 93
Jan Ubbeszoon (Groningen) 1533
Jan van Bleiswijk 1751
Jan van Blois R 45
Jan van Bodegem 1242
Jan van Echten 1891 R 45
Jan van Lanschot 1960
Jan van Nederveen 1735-1738 1744
Jan van Oldenbarneveldt 1783
Jan van Rijn 15
Jan van Wieringen 80
Jan Westerbaen 1926
Jan Willemszoon.(Delft ca 1625) 54
Jan Wouterszoon (Leiden) R 20
Jan Zuer 1764
Jasper van Lintschot 1380
Jean, zie: Jan
Jeronymus, zie: Hieronymus
Johan, zie: Jan
Johanna, echtgenote van Albert Noerdwick R 12
Johanna Margaretha van Gesperen 91
Johanna Swanevelt 68 69
Johanna van der Heul 1763
Joke Willemsdochter (Assendelft) R 39
Joost Hendrikszoon (Delft, tuinman) 1739 1740
Joost Hoyckesloot 1837 R 20
Joost Hugozoon (Delft)
Joost Jacobszoon van Adrichem 1844
Joris Arjenszoon Smoudt 1238
Joris Dirkszoon Groenewegen 102
Joris Klaaszoon (van Veenhuizen) R 20
Joris Pieterszoon (Haarlem) R 43
Joris van der Houven 1964
Josien Christiaanszoon (Delft, spinhuis) 2031
Josina, weduwe van Gijsbert Heym 1352 R 36
Juliana Thomas Bokolarsdochter (Delft) 1755 R 6
Jurriaan van Beeck 1326
Kenau Simonsdochter Hasselaar 1764
Klaas Adriaanszoon (Schiebroek) 1238
Klaas Adriaanszoon Knobbert 1361 R 22 R 40
Klaas Adriaanszoon van Adrichem 1733 R 33 R 44
Klaas Commertszoon van der Marck 1737
Klaas Hoyckesloot 1837
Klaas Hugozoon Stiften R 39
Klaas Jacobszoon (Vollenhove) R 45
Klaas Maartenszoon (Haarlem) 1906 R 7
Klaas Pieterszoon van Dijck 1282
Klaas Simonszoon (Alkmaar) R 39
Klaas Spruyts 1801
Klaas Witten Allet R 45
Klaasje Klaasdochter Knobbert R 22
Koen(raad) Jansen 1326
Koenraad van Beresteyn R 26 R 39 R 42 R 43
Lambert Beeck 1882
Lambert Jacobszoon (Haarlem) 1904 1906 R 7 R 9 R 17
Lambert Schatter 1764
Leemps Beertt R 31
Leendert Laurens Bredevelt 1920
Leoninus Leoninuszoon van Erp 1940 R 2
Louis Janszoon (Hillegersberg) 1242
Louisa Gael 1376
Lot Hugozoon Gael 1377
Lucas de Nijs 1907
Luith Paulsdochter (Arnhem) R 31
Maarten Harpertszoon Tromp 329 1764 1870 1872 1873
Maarten Jacobszoon Kock 1763
Maarten Thomaszoon van Wolfenbuitel 1901
Machteld van Bleiswijk 1795
Machteld van der Hal 1907
Machteld van Over Enck R 45
Magdalena Reen 1442
Magdalena Klaasdochter (Delft ca 1660) 102
Magdalena van Adrichem 1871
Magdalena van Beresteyn R 39
Margaretha Backers 1907
Margaretha Hubrechtsdochter (Rotterdam) 1238 R 10 R 11
Margaretha Jaspersdochter (Egmond) 1959
Margaretha Julles (= Juliaansdochter?) (Zuidbroek) 1539
Margaretha van Berckel 1754
Margaretha van Leeuwen 1958
Maria Anne Bruinix 1335
Maria Deutz 1788
Maria Dirksdochter Duyst van Ylen 450 1238 1242 1266 1278 1320 1358 1361 R 22 R 40
Maria Gerrits (dochter?) (Delft ca 1655) 64
Maria Heuckesloot 1838
Maria Magdalena van Beresteyn 1386 1387
Maria Oymans 1907
Maria Prins 30 90 1319
Maria Spronck 1324
Maria van Beresteyn 1278
Maria van de Merwede van Muylwijck 1369
Maria van Hoyckesloot R 20
Maria van Reygersberg 1764 1834
Maria van Walenburg 1963
Matthias Pous 1764
Meintje IJsbrandsdochter (Hillegersberg) 1238 R 10
Michiel Franszoon (Vught) R 23
Mozes van Nederveen 1733-1735 1743 1759 1760 R 32 R 33 R 44
Nathan Levi Abrahams 1889
Neeltje Johannesdochter van de Poel 1745
Nicolaas Bassaert 1319
Nicolaas Lotzoon Gael R 43 R 47
Nicolaas van Beresteyn 1784
Nicolaas van Bronkhorst 1294
Nicolaas van Overschie 1399 1401 1402
Otto de May 4
Otto Karelszoon Oosterveld 1883
Paulus Arendszoon van Beresteyn 33
Paulus van Beresteyn (1548-1625) 1236-1258 1260 1261 1263-1276 1282-1290 1294-1301 1305-1318 1320 1764 1785 1931 1995 2026 2038 R 10 R 11 R 13 R 34 R 35 R 38-43 R 46
Paulus de Greve 53
Petronella van Muylen 1866
Philips Marnix van St. Aldegonde 982
Philips Nachtegaal 1837 R 20
Pieter Baartouszoon (Delft) 1242
Pieter Caersmans 1948
Pieter de Groot 1396 1397
Pieter de Heuijter 1757
Pieter Dirkszoon Bugge R 30
Pieter Dirkszoon Capitein 1275
Pieter Gerardszoon (Delft) R 3 4
Pieter Janszoon (Aelbertsberg) R 39
Pieter Joostzoon (Delft) R 34
Pieter Kock 1763
Pieter Martens 1884
Pieter Rijcke 1907
Pieter van Beresteyn 1259 R 27 R 39 R 42 R 43
Pieter van Goeree 1304
Pieter Visscher 1904 R 9
Pieter Willemszoon van der Hoeff 4
Reginald I van Nassau 1439
Remke Schelter 1890
Rochus Pieterszoon Smout 1926
Rudolf Roeft R 1
Rutger van Berckel 1941 R 18
Salomon Staal 1763
Salomon van der Heul 1741 1742 1746 1748 1749 1751-1754 1758
Simon Fierlant 1948 R 23
Sophia (Vught) R 23
Sophia Loochemans 1948
Sophia van der Burgh 1731 1732
Stans Stanszoon (Sint Michielsgestel, molenmaker) 1948
Suergarda van Brenen R 45
Suzanna Matheusdochter (Delft) 1383
Thomas de Ruyt 1640
Thomas Lucaszoon (Vught) R 23
Thomas van Beresteyn 1334 1335
Tieho Doekes (Zuidbroek) 1539
Tielman Wouterszoon van den Burg 12
Tjitsen Pieters 1888
Trijntje Lamberts 1692
Volkera Klaasdochter Knobbert 11 48 1274 1276 1289 1290 1361
Warner van Vooren R 27
Wiesje Evertsdochter (Putten,Gld) 1593
Wilhelmina Jansdochter Nachtegaal R 20
Wilhelmina van Hoyckesloot R 20
Willem Adriaanszoon (Delft, spinhuis) 2031
Willem Brasser 15
Willem Corneliszoon Boschenaer 1906 R 28
Willem de Langue 1871
Willem di Holt 1325
Willem Gaymiszoon (Arnhem) 1895 R 31
Willem Govaerdszoon van Burssel 1941 R 18
Willem Hendrikszoon van Vliet 1734
Willem Janszoon Hecweyer 1273
Willem Kramer 1956
Willem Pieterszoon (Haarlem) R 6
Willem Quademaet R 1
Willem van Nes 1831
Willem van Raesfelt 1324-1328
Willem van Sol 1965
Willem van Sonnenberg 1958
Willem Voorman of Voerman R 31
Wouter Bodaen Coerten 1907
Wouter Pieterszoon (Leiden) R 20
Wouter van Lanschot 1960
Wynric van Oyen R 1
Zacharias van Beresteyn (1623-1679) 72 1304 1788
Zacharias van Deutecom 1962
Index op zaken in de toegang en de regestenlijst
De cijfers achter een letter R. verwijzen naar nummers van de regestenlijst.
Aansprakelijkheid, Wettelijke - van publiekrechtelijke lichamen. 447 1152
Aardappelmeelexport, 1914-1918. 1035-1042
Aardappelmeelfabricage. 1043-1049
Abbenbroek, goederen. 1298 1305
Abtsrecht, goederen. 1238
Accijns op het gedestilleerd. 546
Actiegroep Woldjerspoor. 1010
Aether, onderzoekingen 1832. 1519
Afvalwater, zuivering van 642
Aken, reisbeschrijving 1786. 1462
Algemeen Comité tot ontwikkeling en ontspanning van de geïnterneerden in Nederland. 938
Algemeen Handelsblad. 314
Algemeen Rijksarchief. 1104
Algemeene Land Exploitatie Maatschappij. 1084
Algemeene Nederlandsche Vereeniging voor Vreemdelingenverkeer. 943 946
Algemeene Vereeniging Radio Omroep. 982
Alkmaar, electriciteitsvoorziening. 624
Alkmaar, goederen. R 39
Alkmaar, Hollandsche Huishoudelijke Maatschappij. 1985
Alkmaar, Openbare leeszaal. 797
Alkmaar, telefoonexploitatie. 617
Alphen aan den Rijn, Antirevolutionaire Kiesvereeniging. 527
Ambtenaren, rechtstoestand 1917. 645 660
Ambtenaren, salariëring. 529 530
Amersfoort, Hogere Burgerschool. 591 919
Amersfoort, Maatschappij tot Bevordering der Toonkunst 445
Amsterdam, Bataafse Omwenteling 1795. 1696-1701
Amsterdam, bezetting door Engelsen, 1794. 1696
Amsterdam, Cacao-industrie. 445
Amsterdam, Comité tot Ontwikkeling en Ontspanning voor werklozen. 938
Amsterdam, Concertgebouw. 846 853
Amsterdam, Deutzend Hofje. 1788
Amsterdam, diamantindustrie, ca 1600. 5
Amsterdam, Hogere Burgerschool. 920
Amsterdam, kaart. 1903
Amsterdam, Maatschappij tot bevordering van de Toonkunst. 826
Amsterdam, muziekbibliotheek. 837
Amsterdam, Olympische spelen 1928. 949
Amsterdam, Oogsteeg. 1868
Amsterdam, operagebouw, plan 1927. 818
Amsterdam, Openbare leeszaal. 797
Amsterdam, stadsgezichten. 1903
Amsterdam, Stadsschouwburg. 324
Amsterdam, suikerindustrie. 445
Amsterdam, tentoonstelling Nederlandsche Leeuw 1933. 1125 1126
Amsterdam, Volksmuziekschool. 841
Amsterdam, Wapens magistratuur. 1139
Amsterdam, Weeshuis "De Oranje Appel". 650
Amsterdammer, De (t.s.) 1987
Amsterdamsche Kanaal-Maatschappij. 230
Ansjovis-export, 1920. 565
Antwerpen, kaart 19e eeuw. 1676
Antwerpen, Lange Lombardstraat. 1665-1668
Antwerpen, reisbeschrijving 1770. 1462
Apel, Ter, stoomtramverbindingen. 996 1003
Apeldoorn, Openbare leeszaal. 797
Apotheken, inspectie. 1929. 641
Arbeidsreglementering 1903. 370-373 446
Archiefwet 1918. 448 586
Archiefzorg, 1922. 591
Arier Verlag. 1150
Arnhem, arbeiderswoningen 1879. 1692
Arnhem, armenzorg. 1660
Arnhem, burgemeestersvacature 1920. 781
Arnhem, Eusebiussingel. 1574
Arnhem, goederen 16e eeuw. 1895
Arnhem, Groote Sociëteit. 1580
Arnhem, hospitaal Insula Dei. 1439
Arnhem, Industrieschool voor Meisjes, 446 1579
Arnhem, kinderzangkoor. 1660
Arnhem, Middelbare Meisjesschool. 1172
Arnhem, muziekschool van toonkunst. 826
Arnhem, Nederlands Hervormde Gemeente. 1576
Arnhem, Nieuwe Stad, 16e eeuw. 1894 R 12 R 31
Arnhem, Openbare leeszaal. 797
Arnhem, Sint Agathaklooster. R 31
Arnhem, Suyerhoeve. R 31
Arnhem, telefoonexploitatie. 616
Arnhem, Weeshuis. 1581
Arnhemsche Stoombootmaatschappij. 1690
Artilleriewapens, 1813. 1780
Assen, stoomtramverbindingen. 446 1000
Assendelft, vicarie van 1779
Asten, landgoed Diesdonk. 1941
Asten, tienden onder 1347 1941
Atjeh-oorlog. 290-292 294-296
Autorevue (t.s.) 1794
Avondpost, De (t.s.) 329
Baarlo, goederen. 1891
Baarn, Openbare leeszaal. 797
Bach, J.S., Herdenking 1935. 852
Balck, Expeditiebedrijf C. 1691
Balk (Friesland), spoorverbinding. 606
Basler Nachrichten. 452
Bareveld, stoomtramverbinding met Gieten. 1000
Bataafsch Genootschap der proefondervindelijke Wijsbegeerte. 1524 1725
Bataafse leger, kledingvoorziening. 1635
Batavia, burgemeestersvacature 1917. 658
Batavia, foto's van woonhuis ca 1850. 220
Bataviaasch Genootschap van Kunsten en Wetenschappen. 1524
Bataviasche Handels-vereeniging 229
Bataviasche Zee- en Brand-Assurantie-Maatschappij. 230
Bathpolders, agrarische bedrijfsvoering. 553
Bedrijfsvestigingen. 633
Beerse Maas, overstroming 1919. 602
Beerse Overlaat. 446 602
Beesterhoogen, stoomtramverbinding met Nieuwe Schans 997
Beethovenherdenking 1927. 449 913-915
Begroting 1908. 338
Begroting Landbouw 1918-1922. 552-557 564-567
Begroting ministerie van Financiën, 1922. 547
Begroting Onderwijs Kunsten en Wetenschappen, 1918-1922. 587-591
Behrend, firma Th. 1644
Belasting op kunstvoorwerpen. 540
Belasting op bossen. 539 544
Belasting van de dode hand, Wet 1934. 2020
Belastingwet 1821. 447 932
Bennekom, openbare leeszaal. 797
Beresteyn & Co, P.A. van (1881-1891) 231-234
Beresteyn, fa. H. van 257
Beresteyn, familiestichting Van 415
Beresteyn, Huldigingscomité Van 1171
Beresteyn, kist van 450
Beresteyn, verzameling van 1178
Bergen op Zoom, goederen. 1320
Berkel (Z.H.), goederen 1286
Berlicum, goederen. R 1
Berliner Lokalanzeiger. 321
Beurswet 1914, wijziging. 582
Beyerland, goederen 1273
Bezem, de (t.s.) 452
Bibliothecarissenopleiding. 799
Bibliothecarissenpensioen. 800
Bibliotheekcongres 1933. 499
Bibliotheekcongres 1934. 809
Bibliotheken in Nederland. 804
Biesboschpolders, agrarische bedrijfsvoering. 553
Binnenlandse Zaken, bouwfonds. 611
Binnenscheepvaart. 598
Binnenscheepvaartwet 1918. 598
Blauwe Vaan, De (t.s.) 452
Bloemendaal, weg naar Zandvoort. 597
Bodegom, aannemersbedrijf. 721
Bodemverontreiniging. 1050-1052 1054
Boerenoorlog. 315-318
Bond van Kaasproducenten. 527
Bond van Nederlandsche Volksuniversiteiten. 590
Bonn, reisbeschrijving 1786. 1462
Borgtochten. 1820
Bosbouw, wettelijke regelingen 1921. 585
Bossen, belastingen op. 539 544
Bossen, onteigening van 579
Bouwkunde als wetenschap. 587 591
Bouwonderneming Buitenrust. 745
Boxtel, schoutambt. 152 1212
Boycott, economische 388
Brandstofvoorziening, wet op de, 1918. 561
Brazilië, handel met 61
Brecht (België), ontginning door afvalstoffen. 728
Breda, Openbare leeszaal. 797
Breda, reisbeschrijving 1768. 1462
Breda, spoorwegverkeer. 527
Breda, Kamer van Koophandel. 527
Bredevoort, kaart. 1898
Brielle, verkiezingen 1905. 333
Bruinkoolwinning. 527
Brussel, reisbeschrijving 1770. 1462
Buhit Gompong, cultuurmaatschappij. 1549-1552
Bureau voor Muziekauteursrecht (Buma) 831
Burgerlijke Stand, registers 451
Buskruit, wetten op 584
Buurse, steenzout. 580
Cedrela febrifuga. 1520
Celebes, natuurkundige expeditie 1840. 1523
Cement, invoer uit Engeland 1918. 573
Centraal Bureau voor Genealogie. 1138
Centraal depot van Familiearchieven, 1926. 448
Centraal Instituut voor Hersenonderzoek, gebouw 611
Centrale Bouwmaterialenvoorziening. 527
Centrale Commissie voor de Statistiek. 648
Centrale Commissie voor Ontwikkeling en Ontspanning. 934
Centrale Suikermaatschappij. 567
Centrale van Vereenigingen van Personeel in Rijksdienst. 448
Centrale Vereeniging ter behartiging van de belangen van Zwakzinnigen. 587
Centrale Vereeniging voor Openbare Leeszalen en Bibliotheken. 448 449 783-805
Centrale van Hogere Ambtenaren. 530
China, betrekkingen met Engeland. 318
China, betrekkingen met Nederland. 295 311 323
China, bootdienst met Java en Japan. 316
Chinees-Japanse Oorlog 1894-1895. 283-289
Commissie tot verbetering van het Verkeerswezen in Groningen. 1012-1016
Commissie tot verbetering van het Verkeerswezen in Zuid-Holland, Zuid-West Utrecht, de Krimpenerwaard en Alblasserwaard. 446 1067-1071
Commissie van Advies voor een Zuiderzeemuseum te Enkhuizen. 982
Comité voor de verkiezing van onafhankelijke kamerleden, 1922. 479 502-504
Compagnie Universelle du Canal Interocéanique. 230
Coöperatieve aardappelmeelfabriek De Eersteling. 1038
Congres Openbare Gezondheidsregeling 1912. 447-472
Congres voor sociale gezondheidszorg 1912. 474
Conservatoria, lerarenpensioen. 830
Cool, heerlijkheid. 1290
Crisis-enquêtewet 1918. 569
Crisisbeleid 1914-1918. 659
Crisiswetten 1914-1918. 448 569 659 1154
Cromvoirt, tienden. 1947 1950
Dagblad van Gouda. 1067
Daimler Motoren Gesellschaft. 1009
Danzig, Oberpfarrkirchen van de H. Maria. 1649
Delfgauw, hoefslag van Voordijxhoorn. 1282 1742 1918 1919 1922
Delfgauw, Rotterdamse Weg. 1839
Delfgauw, Zuidpolder. 2027-2029
Delfland, goederen 1276 1289
Delfshaven, goederen R 37
Delfshaven, havenmeesters, instructie. 127
Delft, armenmeesters. 1240 1244 1249 1251
Delft, begraafplaats Jaffa. 162 202 221 265 412
Delft, boerderij Den Ham. 1282 1922 1924
Delft, brouwerij 't Claverblat. 1916 R 29 R 30
Delft, Buiterwatersloot, zie: Delft, Hoornse Vaart.
Delft, caritaatshuis. 1755-1758
Delft, Cathuysenstraat. 1733
Delft, "crebbe". 86
Delft, De Fabrieksbode. 1924
Delft, fraterhuis. 79 1280
Delft, gasthuis. 1734 1742
Delft, godshuizen. 2034
Delft, goederen. 1917 R 3 R 4 R 6
Delft, Haagpoort. 1755-1758 R 15
Delft, huis Danzig. 1264 1265
Delft, huis De Drie Ooyevaertgens. 1920
Delft, huis De Drie Sonnen. 1266
Delft, huis De Verjaechde Schaepen. 1271
Delft, huis Het wapen van Holland. 1844
Delft, huis Lambert van Meerten. 970
Delft, Hoornse Vaart. 1736-1741 1744 1745 1748-1753 1759-1763 R 32
Delft, Kikkert. 1736-1741 1744 1745 1748-1753 1759-1763 R 32
Delft, klooster van Conincxveld. R 40
Delft, kruitmolen. 1735 1743 1759-1761 R 32
Delft, meekraphandel 15e eeuw. 2
Delft, Nieuwe Kerk. 17 451 855-875 1113-1115
Delft, Nobelstraat. R 29
Delft, Openbare leeszaal. 797
Delft, Oude Kerk. 451 1116 1873 1921
Delft, Prinsenhof. 970
Delft, renten aan Holland. 1914
Delft, schutterij. 84 128
Delft, school voor arme jongens. 2023 2025 2026 2030
Delft, St. Agathaklooster. 1238 1733 R 33 R 40 R 44
Delft, Sint Jorisdoelen. 83
Delft, Sint Jorisgasthuis. 2033
Delft, Sint Pancrasvicarie. 1709 1717
Delft, spinhuis. 2026 2030 2031 2033
Delft, Stadsbuitenweg. 1728
Delft, stadsgezichten. 1925
Delft, standbeeld Hugo de Groot. 894 895
Delft, stoomtram langs Oude Delft 1921 650
Delft, Technische Hogeschool. 591
Delft, trekpad langs de Hoornse Vaart. 1739 1740 1762
Delft, Trompetstraat. 1789
Delft, Voordijxhoornse Polder. 1282 1742 1918 1919 1922
Delft, Vrijenbanse tienden. 1915
Delft, Waterslootpoort. 1266 1754
Delft, Weeshuls. 1929
Delft, Zaagmolenwerf. 1754
Delft, Zusterlaan. 2022
Delftsch Studenten Corps, lustrum 1933. 869
Delfzijl, stoomtramverbinding met Ter Apel. 1003
Deli, politieke situatie 1901. 291
Democratische Partij. 708
Deventer, Lange Bisschopsstraat. 1892
Deventer, Openbare leeszaal. 797
Dienstpost, frankering. 615
Diligentia, genootschap. 448 972-974
Dirksland, kerkorgel. 650
Distributie van aardappelen. 555 562 1035-1041
Distributie van brandstof 1916-1918. 550 555 561 564 565
Distributie van brood. 555 1022 1024-1028
Distributie van carbid. 564 567
Distributie van kaas. 1029
Distributie van levensmiddelen 1914-1918. 448 462 492 552-557 1031-1034
Distributie van peulvruchten, 1918. 446 557 558
Distributie van rogge, 1914-1918. 1020 1021
Distributie van vlees, 1914-1918. 551 560 564 568
Distributie van ijzer. 574
Distributie van zaden, 1914-1918. 554
Distributierechtspraak. 563
Distributiewet 1916. 446 492 548 549
Distributiewet, wijziging 1918. 559
Doelen, tol op de weg naar 's-Hertogenbosch. R 19
Doetinchem, Openbare leeszaal. 797
Donemus, stichting. 1190
Doodstraf, tenuitvoerlegging 1805. 1451
Dordrecht, kanaal naar Nieuwe Waterweg. 595
Dorpsuitbreiding, wettelijke regeling. 447 475
Douane-politiek 1921. 527
Drenthe, huisvuilverbranding. 727
Driestaf (= O.J.B. van Beresteyn). 298-302
Duitsland, politiek nieuws, 1897-1898. 313
Duitsland, electriciteitsvoorziening. 623
Duitsland, uitvoercontracten met 576
Duiven, landgoed Duistersslag. R 31
Dusseldorf, reisbeschrijving 1786. 1462
Dust manipulators. 728
Duyst, Pieuse fonds Maria 450
Ede, koor van Toonkunst. 835
Eerste Groninger Tramway Maatschappij. 987 988 991 1004
Eerste Rotterdamsche Tuindorp N.V. 1064 1065
Eext, goederen. 1890
Eigen Haard (t.s.) 1791
Electriciteitsvoorziening, 1918. 446
Elspeet, Vierhouter Bos. 1615
Elst, landgoed Vogelheg. R 31
Emma, overlijden koningin 1991
Engeland, betrekkingen met China. 318
Engeland, credietverdrag met 577
Engeland, electriciteitsvoorziening. 623
Enkhuizen, Zuiderzeemuseum. 982
Enschede, electriciteitsvoorziening. 624
Enschede, Openbare leeszaal. 797
Erfrecht. 173
Epe, rijksveldwacht. 1621
Ermelo, rijksveldwacht. 1621
Exploitatie Louise Groeve N.V. 627
Exportcentrale. 571
Federatie van Beeldende Kunstenaars. 651
Fédération Internationale des Concerts. 850
Fonds Goudsche Glazen. 860 876 892
Frankrijk, 1893. 281
Frankrijk, credietverdrag met 577
Frankrijk, electriciteitsvoorziening. 623
Frans-Duitse Oorlog 1870. 1548
Franse inval 1795. 1972
Friesch genootschap van Geschied-, Oudheid- en Taalkunde 1166
Gazette de Hollande, 1867. 349
Gazette de Hollande, 1883. 350
Gazette de Hollande (1911-1931) 340-350 1072-1079
Gebedenboekje, 19e eeuw. 1985
Gedenkboek Prins Willem I. 1106
Gedestilleerd, accijns, 1920. 546
Gedestilleerd, productie van 1919. 646 647
Geervliet, goederen. 1296 1299 1300 1305 1306 1311 1312 1319
Geffen, de Vlijnde. R 2
Geffen, goederen. 1939 1940 R 1 2
Geffen, land "de hoeghe Koegheldonc". 1939 R 1
Gehrelsinstituut. 918
Gehrelsvereniging. 918
Geïnterneerden, 1914-1918. 938
Gelderland, kaart 18e eeuw. 1896
Gelderland, reisbeschrijving 1772. 1462
Gelderland, tiendrecht. 1989
Gelderland, waterreglementen 1767. 1616
Geldermalsen, feest van 1889. 1212
Geldermalsen, kasteel Meteren. 405 447 1143 1144
Geldermalsen, kerk. 1144 1221 1224
Geldermalsen, landgoed Groot Ravesteyn. 1900
Geldermalsen, naaicursussen. 1220
Geldermalsen, spoordijkbeplanting 1886. 1229
Gemeenschappelijke regelingen, wetgeving op de 446 447 463
Gemeente, verhouding met het Rijk. 448 462 492 507 516 657
Gemeente-ambtenaren, pensioenregeling. 462
Gemeente-ambtenaren, salariëring. 531
Gemeentebedrijven, gemeenschappelijke 446 471
Gemeente-financiën, regelingen van 448 462 492 516 543 545 1156
Gemeentelijke belastingen. 538
Gemeentelijke bioscoopcommissies. 477
Gemeentelijke bijdragen bij verkiezingen. 543
Gemeentelijke crisisuitgaven 1914-1918. 446 448 488
Gemeentelijke gezondheidszorg. 447 474
Gemeentelijke samenwerking. 447 470 471 474
Gemeenteraadsbesluiten, wettigheid van 445
Gemeenteraadspolitiek van Liberalen. 507
Gemeentewet, ontwerpwijziging 1915. 492
Genealogie als wetenschap. 449 451 1120
Genealogisch Repertorium Van Beresteyn. 1136
Genootschap Nederland-Spanje. 982
Genootschap voor militaire traditie en uniformkunde. 1166
Georganiseerd overleg, regelingen. 448 660
Gevangenenzorg. 1100
Gieten, stoomtramverbinding met Barneveld. 1000
Gilden, geschiedenis. 1103
Goeree, droogmakerij. 1303
Gooi, het, Natuurgebied De Koekoek. 608
Gooireservaties. 1090
Gorinchem, Openbare leeszaal. 797
Gouda, Janskerk. 860 876 892
Gouda, Openbare leeszaal. 797
Gouda, Vrijheidsbond. 517
Granpré Molière en Verhagen, architectenbureau. 1061
Groene Kruis, het 1097
Groentendrogerijen. 550
Grondbelasting, Wet op de - 1870. 446
Grondbelasting, wijzigingsvoorstel 1917. 539
Grondbezit, Het (t.s.) 1094
Groningen (provincie), archeologische commissie. 959
Groningen (provincie), Commissie van Ontwikkeling en Ontspanning. 935-938
Groningen (provincie), crisiscomités. 453 484
Groningen (provincie), crisismaatregelen 1914. 448 478 484
Groningen (provincie), drinkwatervoorziening. 446 780
Groningen (provincie), erfrecht. 1811
Groningen (provincie), Johannes Kerkhovenpolder. 553
Groningen (provincie), roggedistributie. 1017-1023
Groningen (provincie), schoolfonds voor schipperskinderen. 1095
Groningen (provincie), stoomtramlijnen ca 1920. 1007 1013
Groningen (provincie), treinverkeer. 446 1001 1002
Groningen (provincie), verslag 1908. 447
Groningen (provincie), verkiezingen provinciale staten 1915. 487
Groningen (provincie), wegenbouw. 473
Groningen (stad). Altbreede Markt. 1883
Groningen (stad), Broerstraat. 1804
Groningen (stad), goederen. 1882 1884
Groningen (stad), Instituut R.G. Rijkens. 1527
Groningen (stad), Martinikerk. 650
Groningen (stad), Nieuwe Bottingestraat. 1805 1806
Groningen (stad), Openbare leeszaal. 797
Groningen (stad), proces tegen J. Geertsema. 1535
Groningen (stad), Rioelenstraat. 1885
Groningen (stad), Studentensenaat. 1859
Groningen (stad), Toneellievend Gezelschap "Utilitatis et Jucunditatis ergo". 1813
Groninger Bank N.V. 1015
Groningsche Schoolvereeniging. 665
Grijpskerk, goederen. 1886
Guntrum en Co, firma 1633
Haag, Den, Academie voor Beeldende Kunsten. 735
Haag, Den, annexatie randgemeenten 1930. 716
Haag, Den, Anthonisburcht. 1925
Haag, Den, arbeiderswoningen. 743
Haag, Den, bouwvergunningenbeleid. 737-753
Haag, Den, bouwverordeningen 1929-1930. 739 741 746
Haag, Den, Daal en Berg. 1056-1063 1066
Haag, Den, Dienst der Stadsontwikkeling. 750
Haag, Den, erfpachtregelingen. 446 449 450 704 718 775
Haag, Den, Escamppolder. 723
Haag, Den, firma Peek en Cloppenburg. 740
Haag, Den, firma Scheurleer en zoon. 740
Haag, Den, Gebouw voor Kunsten en Wetenschappen. 983
Haag, Den, gemeentebegrotingen 1927-1935. 450 703
Haag, Den, gemeentelijke credietbank. 460
Haag, Den, gemeentemuseum, bouw. 766-769
Haag, Den, gemeentemuseum, muziekafdeling. 967
Haag, Den, gemeenteraadscommissies 709
Haag, Den, gemeenteraadsverkiezingen 1931. 706
Haag, Den, genootschap Arti et Amicitiae. 1060
Haag, Den, Gouden Koets. 426
Haag, Den, Hogere Burgerschool. 955
Haag, Den, huisvuilverwijdering. 727 728
Haag, Den, huis De Doornenkroon. 1926
Haag, Den, Jacobskerk. 876
Haag, Den, Johan de Witt-huis. 533
Haag, Den, kinderverzorging. 1185
Haag, Den, Koninklijke Schouwburg. 734
Haag, Den, Klein Zwitserland. 722
Haag, Den, Kweekschool voor Lichamelijke Opvoeding. 957
Haag, Den, liedertafel Crescendo. 976
Haag, Den, Maatschappij tot bevordering van de Toonkunst. 826 854
Haag, Den, Mariahoeve. 723
Haag, Den, markt. 719